臺灣高等法院花蓮分院刑事判決　　　　 96年度上訴字第167號
上　訴　人
即　被　告　甲○○
　　　　　　乙○○
上列上訴人因強盜等案件，不服臺灣花蓮地方法院中華民國96年
4月12日95年度訴字第396號第一審判決（起訴案號：臺灣花蓮地
方法院檢察署94年度核退偵字第126號），提起上訴，本院判決
如下：
    主  文
上訴駁回。
甲○○犯加重竊盜罪，原審所處有期徒刑十月，減為有期徒刑五
月，如易科罰金以銀元三百元即新台幣九百元折算一日。
乙○○犯加重竊盜罪，原審所處有期徒刑七月，減為有期徒刑三
月十五日，如易科罰金以銀元三百元即新台幣九百元折算一日。
    事實及理由
一、原審以被告甲○○共同攜帶兇器竊盜，累犯，處有期徒刑十
    月，扣案之砍草刀及鐮刀各1支均沒收。乙○○共同攜帶兇
    器竊盜，處有期徒刑七月，扣案之砍草刀及鐮刀各1支均沒
    收。本院審理結果，認為原判決認事用法及量刑均無不當，
    應予維持，並引用第一審判決書記載之事實、證據及理由如
    附件。
二、被告甲○○上訴意旨略以：當天是乙○○、袁金春找伊看看
    有無工錢賺，伊出於好意，乃提供砍草刀和鐮刀並開車載他
    們去割竹筍，伊把割下來的竹筍先送去兆豐賣，賣的錢1千
    多元準備給他們，但是伊回頭要給他們的時候，就看不到他
    們了，伊沒有叫他們偷割檳榔云云。惟查被告確有僱用乙○
    ○、袁金春偷割被害人丙○○之檳榔，業據共同被告乙○○
    、袁金春分別於警詢、偵查時供陳甚詳，互核相符，復有被
    告提供之砍草刀和鐮刀扣案可稽。茍被告開車載乙○○、袁
    金春確係去割竹筍，所賣的錢又要給乙○○、袁金春，其等
    2人自無誣指被告且自陷於不利之理，足見被告所辯無非卸
    責之詞，殊不可採。其指摘原判決不當，為無理由，應予駁
    回。
三、被告乙○○上訴，並未提出上訴理由，顯無理由，亦應予駁
    回。又其經合法傳喚，無正當之理由不到庭，爰不待其陳述
    ，逕行判決。
四、惟查被告甲○○、乙○○上開犯罪，係在中華民國96年4月
    24日以前，合於中華民國96年度罪犯減刑條例關於減刑之規
    定，應依該條例第2條第1項第3款、第7條、第9條，分別減
    為有期徒刑五月及三月十五日，併均諭知易科罰金之折算標
    準。又刑法第41條於95年7月1日修正公布施行，修正後該條
    項規定易科罰金以新台幣1千元、2千元、3千元折算一日，
    此項修正不利被告，依刑法第2條第1項前段之規定，仍應適
    用修正前之刑法第41條第1項前段規定，定其易科罰金之折
    算標準。
據上論斷，應依刑事訴訟法第368條、第371條、373條，刑法第
2條第1項前段，修正前刑法第41條第1項前段，中華民國96年度
罪犯減刑條例第2條第1項第3款、第7條、第9條，廢止前罰金罰
鍰提高標準條例第2條，判決如主文。
本案經檢察官丁○○到庭執行職務。
中　　華　　民　　國　　96　　年　　8　　月　　16　　日
                  刑事庭審判長法  官    謝 志 揚
                              法  官    賴 淳 良
                              法  官    林 慶 煙
以上正本證明與原本無異。
本件不得上訴。
                              書記官    林 明 智
中　　華　　民　　國　　96　　年　　8　　月　　16　　日
